vi: Loại thanh treo rèm: Thanh treo rèm quán cà phê; Thanh treo rèm góc; Thanh treo kép; Đường ray có thể kéo dài; Thanh treo nam châm; Thanh treo có động cơ; Thanh treo uốn góc; Thanh treo đơn; Thanh treo lò xo; Thanh treo có dây kéo; Khác
zh-TW: 窗簾桿類型: 輕質桿; 轉角桿; 雙窗簾桿; 可擴展軌道; 磁吸桿; 電動桿; 彎曲桿; 單桿; 伸縮桿; 橫桿; 其他
da: Gardinstangstype: Caféstang; Hjørnestang; Dobbelt stang; Skinne, der kan udvides; Magnetisk stang; Motoriseret stang; Returstang; Enkelt stang; Spændingsstang; Krydsende stang; Andet
sk-SK: Typ záclonovej tyče: Tenká tyč; Rohová tyč; Dvojitá tyč; Roztiahnuteľná koľajnica; Magnetická tyč; Elektrická tyč; Tyč s ohnutými koncami; Jednoduchá tyč; Napínacia tyč; Koľajnicová tyč; Iné
fr: Type de tringle à rideau: Tringle café; Tringle d’angle; Tringle double; Rail extensible; Tringle magnétique; Tringle motorisée; Tringle avec retour; Tringle simple; Tringle à tension; Tringle de tirage; Autre
zh-CN: 窗帘杆类型: 咖啡杆; 转角杆; 双杆; 可伸缩轨道; 磁吸杆; 电动杆; 回旋杆; 单杆; 张力杆; 滑轨杆; 其他
bg-BG: Тип корниз за завеси: Малки корнизи; Ъглов корниз; Двоен корниз; Разтегателна релса; Магнитен корниз; Моторизиран корниз; Корниз за завъртане; Единичен корниз; Телескопичен корниз; Траверсен корниз; Друго
it: Tipo di bastone per tende: Asta da caffetteria; Asta angolare; Asta doppia; Asta telescopica; Asta magnetica; Asta motorizzata; Asta di ritorno; Asta singola; Asta di tensione; Asta trasversale; Altro
sl-SI: Vrsta palice za zavese: Kavarna palica; Kotna palica; Dvojna palica; Razširljiva proga; Magnetna palica; Motorizirana palica; Povratna palica; Enojna palica; Napenjalna palica; Prečna palica; Druga
es: Tipo de barra de cortina: Barra de cortina de cafe; Barra de esquina; Barra doble; Barra expandible; Barra magnética; Barra motorizada; Barra de retorno; Barra simple; Barra de tensión; Barra transversal; Otros
hu: Függönyrúd típusa: Kávéházi rúd; Sarokrúd; Dupla rúd; Bővíthető sín; Mágneses rúd; Motoros rúd; Francia rúd; Szimpla rúd; Feszítőrúd; Keresztrúd; Egyéb
ko: 커튼 봉 유형: 카페 커튼봉; 코너 커튼봉; 이중 커튼봉; 확장 가능 트랙; 자석 커튼봉; 전동식 커튼봉; 리턴 커튼봉; 단일 커튼봉; 장력 커튼봉; 횡단 커튼봉; 기타
hr-HR: Vrsta šipke za zavjese: Šipka za kratke zavjese; Kutna šipka; Dvostruka šipka; Proširiva; Magnetska šipka; Motorizirana šipka; Šipka s povratom; Jedna šipka; Zatezna šipka; Poprečna šipka; Ostalo
tr: Perde çubuğu tipi: Kafe perde çubuğu; Köşe perde çubuğu; Çift perde çubuğu; Genişletilebilir ray; Manyetik perde çubuğu; Motorlu perde çubuğu; Köşe dönüşlü perde çubuğu; Tek perde çubuğu; Gergi çubuğu; Traverse perde çubuğu; Diğer
pt-PT: Tipo de varão de cortina: Varão de café; Varão de canto; Varão duplo; Carril extensível; Varão magnético; Varão motorizado; Varão de retorno; Varão simples; Varão de tensão; Varão com trilho deslizante; Outro
nl: Type gordijnroede: Caféroede; Hoekstang; Dubbele stang; Uitbreidbaar rail; Magnetische stang; Gemotoriseerde stang; Retourstang; Enkele stang; Spanstang; Dwarsstang; Overig
cs: Typ záclonové tyče: Kavárenská tyč; Rohová tyč; Dvouřadá garnýž; Roztažitelná garnýž; Magnetická tyč; Garnýž s elektrickým pohonem; Garnýž ohnutá ke zdi; Jednořadá garnýž; Rozpěrná tyč; Kolejnicová tyč; Jiné
sv: Typ av gardinstång: Caféstång; Hörnstång; Dubbelstång; Justerskena; Magnetisk stång; Motoriserad stång; Hörn- / återgångsstång; Enkelstång; Spännstång; Traverse-skena; Övrigt
nb: Gardinstangtype: Kafestang; Hjørnestang; Dobbel stang; Utvidbart spor; Magnetisk stang; Motorisert stang; Returstang; Enkeltstang; Spenningsstang; Traversstang; Annet
ru: Тип карниза для штор: Кафе-карниз; Угловой карниз; Двойной карниз; Раздвижной трек; Магнитный карниз; Карниз с электроприводом; Возвратный карниз; Одинарный карниз; Натяжной карниз; Раздвижной карниз; Другое
pl: Typ karnisza: Karnisz cafe; Karnisz narożny; Karnisz podwójny; Szyna rozporowa; Karnisz magnetyczny; Karnisz elektryczny; Karnisz z łukiem powrotnym; Karnisz pojedynczy; Karnisz rozporowy; Karnisz szynowy; Pozostałe
en: Curtain rod type: Cafe rod; Corner rod; Double rod; Expandable track; Magnetic rod; Motorized rod; Return rod; Single rod; Tension rod; Traverse rod; Other
de: Vorhangstangentyp: Cafehausstange; Eckstange; Doppelstange; Erweiterbar; Magnetstange; Mit elektrischem Antrieb; Rückholstange; Einzelstange; Spannstange; Traversenstange; Sonstiges
ro-RO: Tipul de galerie: Galerie de cafenea; Galerie de colț; Galerie dublă; Șină extensibilă; Galerie magnetică; Galerie motorizată; Galerie de retur; Galerie simplă; Galerie de tensionare; Galerie transversală; Altele
ja: カーテンレールのタイプ: カフェロッド; コーナーロッド; ダブルロッド; 拡張可能トラック; 磁気ロッド; 電動ロッド; リターンロッド; シングルロッド; テンションロッド; トラバースロッド; その他
el: Τύπος κουρτινόξυλου: Κουρτινόξυλο Cafe; Γωνιακό κουρτινόξυλο; Διπλό κουρτινόξυλο; Επεκτάσιμη ράγα; Μαγνητικό κουρτινόξυλο; Κουρτινόξυλο με μοτέρ; Κουρτινόξυλο επιστροφής; Μονό κουρτινόξυλο; Κουρτινόξυλο τάσης; Κουρτινόξυλο τραβέρσας; Άλλο
pt-BR: Tipo de varão de cortina: Varão curto; Varão de canto; Varão duplo; Trilho expansível; Varão magnético; Varão motorizado; Varão com retorno; Varão simples; Varão de tensão; Trilho suíço; Outro
lt-LT: Užuolaidų karnizo tipas: Kavinės strypas; Kampinis strypas; Dvigubas strypas; Praplečiamas bėgelis; Magnetinis strypas; Motorizuotas strypas; Grąžinimo strypas; Vienas strypas; Įtempimo strypas; Perstūmiamas strypas; Kita
fi: Verhotangon tyyppi: Kahvilatanko; Kulmatanko; Tuplatanko; Laajennettava kisko; Magneettitanko; Moottoroitu tanko; Palautustanko; Yksi tanko; Jousitanko; Poikittaistanko; Muu
th: ประเภทของราวผ้าม่าน: ราวม่านแบบคาเฟ่; ราวม่านเข้ามุม; ราวม่านคู่; ราวม่านที่ปรับความยาวได้; ราวม่านแม่เหล็ก; ราวม่านไฟฟ้า; ราวม่านที่ปลายทั้งสองด้านโค้งงอเข้าหาผนัง; ราวม่านเดี่ยว; ราวม่านแท่งรับแรงดึง; ราวม่านแบบรางเลื่อน; อื่นๆ